【裁判字號】    91,交訴,180
【裁判日期】    920107
【裁判案由】    過失致死
【裁判全文】
臺灣臺中地方法院刑事判決                         九十一年度交訴第一八０號
    公  訴  人  臺灣臺中地方法院檢察署檢察官
    被      告  乙○○  男四十.
右列被告因業務過失致死案件經檢察官提起公訴（九十一年度偵字一七八六四號）本
院判決如左：
   主  文
乙○○從事業務之人，因業務上之過失致人於死，處有期徒刑壹年陸月。緩刑肆年。
   事  實
一、乙○○考領有職業大貨車執照，平日即以駕駛大貨車載送餐具桌椅至各地不特定
    之商家出租為生，係以從事駕駛為其附隨業務之人，民國（下同）九十一年四月
    二十八日晚上十一時五十分許，駕駛車牌號碼ＩＤ－一三七號營業大貨車，沿台
    中市○○路往九龍街方向行駛，途經九龍街與北屯路一八０巷之無號誌交岔路口
    ，欲左轉北屯路一八０巷行駛時，本應注意行至交岔路口中心處始得左轉，且轉
    彎車應讓直行車先行，駕駛人復應遵守禁止大貨車進入標誌，並注意車前狀況，
    隨時採取必要之安全措施，按當時雖夜間，惟設有照明設備，道路鋪有柏油，路
    況正常，並無障礙物或其他缺陷，視距良好，且依其智識、能力亦無不能注意之
    情事，乃竟未遵守禁止大貨車進入標誌，並疏於注意車前動態，未讓直行車先行
    駛，復未至交叉路口中心旋即左轉，適有甲○○駕駛車牌號碼ＹＩＵ－七六三號
    重型機車後載邱建潢（均未配戴安全帽）沿九龍街由北往南直行，於行經北屯路
    一八０巷口時，見乙○○駕駛之大貨車左轉行駛而來，因閃避不及，致大貨車左
    前保險桿撞及機車左側車身，人車倒地，甲○○因此受有左股骨骨折及下顎骨骨
    折、頭部外傷、牙齒脫落等傷害；邱建潢則受有頭部外傷，經送醫急救，延至同
    年五月三日二十時四十分許，因顱內出血併腦挫傷不治死亡。乙○○於肇事後，
    於有犯罪偵查權限之機關發覺前，主動報案並向到場處理之警員林清文陳述肇事
    經過而願接受裁判。
二、案經甲○○告訴及台中市警察局第五分局報請相驗後，由台灣台中地方法院檢察
    署檢察官自動檢舉偵查起訴。
   理  由
一、訊據被告乙○○固對於在九十一年四月二十八日二十三時五十分許，駕駛車牌號
    碼ＩＤ－一三七號大貨車，行經前開肇事地且未至路中心即行左轉之事實坦承不
    諱，惟辯稱：事發當時甲○○機車未開大燈，車速又快，伊發現該車時約十公尺
    處，伊立即停車，就被該車撞擊云云。惟查：被害人邱建潢確因本件車禍致顱內
    出血併腦挫傷不治死亡，業經檢察官督同檢驗員相驗屬實，製有勘驗筆錄、驗斷
    書及相驗屍體證明書附卷足憑。復按汽車行經交岔路口時，轉彎車輛應讓直行車
    輛先行；駕駛人駕駛汽車，應遵守道路交通標誌、標線、號誌之指示；左轉彎時
    ，應距交岔路口三十公尺前顯示方向燈或手勢，行至交岔路口中心處左轉，並不
    得占用來車道搶先左轉，道路交通安全規則第一百零二條第一項第六款、第九十
    條、第一百零二條第一項第四款分別定有明文。又依卷附道路交通事故調查表上
    現場圖及現場照片所示，本件車禍係發生在九龍街與北屯路一八０巷交叉口，該
    巷口設有大貨車禁止進入之標誌，車禍發生後，被告車輛左側保險桿凹陷，逆停
    在未到路口中心之對向車道處，被害人甲○○機車左側凹陷，前導流板掉落，傾
    倒停於被告車輛右側，現場遺有機車煞車痕三點九公尺，起點在路口內慢車道延
    伸處，向右弧走向。足見被告未遵守大貨車禁止進入之標誌，且未至路口中心旋
    即左轉，撞及直行之被害人甲○○機車而肇事，又觀之現場煞車痕，機車駕駛人
    甲○○當時既已採取煞車措施，若非被告車輛尚在行進中，則殊無造成被害人邱
    建潢顱內出血死亡之嚴重後果，是被告前開辯解顯係避重就輕之詞，不足採信。
    又依前開道路交通事故調查報告表所載，當時雖夜間，惟設有照明設備，道路鋪
    有柏油，路況正常，路面無障礙物或其他缺陷，視距良好，亦能注意，竟疏未注
    意，致肇車禍，其有過失甚為顯然。況本件車禍經送請台灣省台中市區車輛行車
    事故鑑定委員會鑑定結果，亦認被告乙○○為肇事原因，有該委員會九十一年八
    月十五日中市鑑字第九一０五八七號鑑定意見書附卷可佐。被告之過失行為與被
    害人之死亡結果間，有相當因果關係，其犯行應堪認定。
二、核被告所為，係犯刑法第二百七十六條第二項之業務過失致死罪。被告於肇事後
    ，於有犯罪偵查權限之機關發覺前主動報案，並向到場處理之警員林清文陳述肇
    事經過而願接受裁判，有相案案件調查報告表及道路交通事故調查報告表各一份
    附卷可稽，核與自首要件相符，依刑法第六十二條前段之規定減輕其刑。被告另
    犯刑法第二百八十四條第二項之業務過失傷害罪，業經當庭和解並經甲○○當庭
    撤回其告訴，因與本件係屬裁判上一罪，爰不另為不受理之諭知。爰審酌被告之
    過失程度、所生危害、肇事後態度尚稱良好並與被害人家屬達成民事和解等一切
    情狀，量處如主文所示之刑。末查被告前未曾受有期徒刑以上刑之宣告，有臺灣
    臺中地方法院檢察署刑案資料查註紀錄表一份附卷可稽，本次係過失犯，且亦與
    被害人家屬達成和解，經此次論罪科刑之教訓，應知所警惕，信無再犯之虞，本
    院認所宣告之刑以暫不執行為適當，併諭知緩刑四年，以勵自新。
據上論斷，應依刑事訴訟法第二百九十九條第一項前段，刑法第二百七十六條第二項
、第六十二條前段、第七十四條第一款，罰金罰鍰提高標準條例第一條前段，判決如
主文。
中    華    民    國      九十二      年        一       月     七      日
                                臺灣臺中地方法院交通法庭
                                    法  官  郭  德  進
右正本證明與原本無異。
如不服本判決，應於判決送達後十日內向本院提出上訴狀( 應附繕本 )，上訴於臺灣
高等法院臺中分院。
                                    書記官
中    華    民    國      九十二      年        一       月     十      日
刑法第二百七十六條第二項：
從事業務之人，因業務上之過失犯前項之罪者，處五年以下有期徒刑或拘役，得併科
三千元以下罰金。
                                                                        Ａ


司法院資訊處製作；財團法人民間司法改革基金會備份。
